【裁判字號】    90,訴,520
【裁判日期】    900627
【裁判案由】    毒品危害防制條例
【裁判全文】
臺灣臺南地方法院刑事判決                            九十年度訴字第五二號
    公  訴  人  臺灣台南地方法院檢察署檢察官
    被      告  乙○○
    指定辯護人  本院公設辯護人  甲○○
右列被告因違反毒品危害防制條例案件，經檢察官提起公訴（九十年度營偵字第四六
六號），本院判決如左：
    主  文
乙○○連續販賣第二級毒品，累犯，處有期徒刑捌年，褫奪公權伍年，販賣第二級毒
品所得新台幣壹萬壹仟捌佰元，應予沒收，如全部或一部無法沒收時，應以其財產抵
償之。
扣案安非他命壹拾壹包（含袋重壹拾陸點伍公克）沒收銷燬之。又扣案分裝袋貳拾捌
個、記載購買毒品者名字及金額之帳單壹紙均沒收。
    事  實
一、乙○○曾因違反麻醉藥品管理條例案件，經本院先後判處有期徒刑二年八月、六
    月確定，嗣裁定應執行有期徒刑三年，並於民國八十九年六月三日執行完畢，仍
    不知悔改，復基於概括之犯意，自八十九年九月間起至九十年一月間止，在台南
    縣東山鄉科里村四鄰下庄子廿五號住所等處，前後多次，以每包新台幣（以下同
    ）三百元、三千元不等之價額，販賣第二級毒品安非他命予丙○○、丁○○及綽
    號「順發」、「俊仔」、「育仔」、「吉米」等不詳姓名、年籍、住居所之男子
    等人共得款一萬一千八百元；嗣於九十年一月八日十三時許，為警在上址查獲，
    並起出安非他命十一包（含袋重十六．五公克）、分裝袋二十八個、吸食器一組
    及記載購買毒品者名字及金額之帳單一紙。
二、案經台南縣警察局白河分局報請台灣台南地方法院檢察署檢察官偵查起訴。
    理  由
一、訊據被告乙○○坦承於前開時地持有扣案安非他命十一包（含袋重十六．五公克
    ）、分裝袋二十八個、吸食器一組及帳單一紙等物之事實，惟矢口否認有販賣安
    非他命之犯行，辯稱：「丙○○是跟我朋友『佳宏』買安非他命的，由我拿安非
    他命給丙○○，錢是丙○○拿給『佳宏』的。我沒有賣過毒品給丁○○，也沒有
    拿毒品給他；紙條上的字是我寫的，但是是『佳宏』叫我寫的，因為『佳宏』吸
    食毒品精神不佳，所以拜託我寫下來，上面所寫的這些人跟佳宏買安非他命積欠
    他的價金。」，其於檢察官偵查中則辯稱：「安非他命是我自己施用的，分裝袋
    二十八個是分裝包好丟在外面，如果有需要再拿來吸食；帳單上所記是我欠他們
    賭債，不知他們姓名、地址‧‧‧」等語。惟查：據證人即向被告購買安非他命
    之丙○○於警訊中證稱：「（問：為何欠乙○○四千元？）是我向乙○○買安非
    他命欠他新台幣三千元，另向他借一千元，總計新台幣四千元。（問：你何時向
    乙○○購買安非他命？是乙○○於八十九年十一月間《詳細日期不詳》拿安毒一
    包到我家賣給我，一包價值三千元。（問：你與乙○○有無仇恨？）沒有仇恨。
    」（見卷附台南縣警察局白河分局九十年六月十九日偵訊筆錄）；另證人即向被
    告購買安非他命之丁○○於警訊中亦證稱：「（問；你吸食安非他命及嗎啡來源
    ？）我吸食安非他命來源於八十九年九月初（詳細日期不詳），向乙○○以每包
    新台幣三百元向乙○○購買一次，‧‧；（問：乙○○與你何關係？有無仇恨？
    ）乙○○就住在我家對面，是同村，沒有仇恨。（問：你向乙○○購買如何交貨
    ？）我都直接走到他家問有沒有貨，他如有貨就會拿給我，有時候用買的，有時
    候答他討取解癮。」（見台南縣警察局白河分局九十年六月十日偵訊筆錄）。參
    以被告於本院審理時陳稱：曾代其朋友「佳宏」者，拿安非他命給證人丙○○，
    及代替「佳宏」者書寫記載販賣安非他命予丙○○及綽號「順發」、「俊仔」、
    「育仔」、「吉米」等不詳姓名、年籍、住居之男子及金額等情（見本院九十年
    六十三日審判筆錄），可見其確有販賣安非他命之情事。又被告雖以其係幫綽號
    「佳宏」的友人交付安非他命予丙○○，並代「佳宏」者記載販賣安非他命他人
    之名字及金額云云置辯，按「佳宏」者，既係其友人，若非交情深厚密切者，不
    可能任意交付安非他命託其轉交購買毒品者，然詰之被告該「佳宏」者之真實姓
    名、年籍、住址或聯絡通信方法，其竟吱唔其詞，無言以對，實違情理。按安非
    他命物稀價昂，販賣安非他命為政府嚴予取締之犯罪，苟被告交付證人丙○○等
    安非他命之行為無利可圖，衡情應無甘冒被取締判處重刑之危險，而無端平白為
    該不法之勾當，是其從中賺取利益之事實，應無疑義。再按證人丙○○、丁○○
    與被告係鄰居，自小即相識，並無仇怨，業據其等警訊中陳明在卷，衡情應無挾
    怨誣攀之理，是其等於警訊中所述，應屬可信。再觀之被告於檢察官偵查中就扣
    案記載「志成４０００、順發１５００、俊４０００、育仔１０００、吉米１０
    ００」之字條，辯稱：係其欠上開人等之賭債云云，但於本院審理時卻改稱：係
    其友人「佳宏」者，請其代為記載購賣毒品者之姓名及所積欠之價金云云，前後
    不一，矛盾互見，可見均係為搪塞刑責虛捏之詞。此外尚有為警在被告住處起獲
    之安非他命十一包（含袋重十六．五公克）、分裝袋二十八個及記載購買毒品者
    名字及金額之帳單一紙扣案可資佐證。至於證人丁○○於檢察官偵查中及本院審
    理時翻異前詞，證人丁○○於檢察官偵查中改稱：只是去被告家中施用過二次安
    非他命云云，於本院審理時則改稱：只是去被告家中聊天，未向被告購買安非他
    命云云；證人丙○○於院審理時改稱：伊是向被告的一位不知姓名朋友購買安非
    他命，該毒品是經被告轉交給伊，錢是伊拿給被告轉交給其販賣安非他命的朋友
    云云，顯均係事後附和迴護被告之詞，均不足採。綜上所述，參互印證，被告所
    辯不足採信，本件事證甚為明確，被告販賣第二級毒品之犯行應堪認定。
二、核被告意圖營利販賣安非他命，所為係犯毒品危害防制條例第四條第二項之販賣
    第二級毒品安非他命罪。其非法持有第二級毒品之低度行為，已為其進而販賣之
    高度行為所吸收，不復另論。被告多次販賣安非他命之犯行，時間密接，手段相
    同，並觸犯同一罪名，顯係基於概括犯意為之，為連續犯，應依刑法第五十六條
    規定以一罪論，惟除法定最重無期徒刑，依刑法第六十五條第一項之規定，不得
    加重外，其餘法定有期徒刑部分依法予以加重其刑。查被告曾因違反麻醉藥品管
    理條例案件，經本院先後判處有期徒刑二年八月、六月確定，嗣裁定應執行有期
    徒刑三年，並於八十九年六月三日執行完畢，有台灣高等法院被告全國前案紀錄
    表一份在卷可按，其於五年以內再犯本件有期徒刑以上之本罪，為累犯，除法定
    最重無期徒刑，依刑法第六十五條第一項之規定，不得加重外，其餘法定有期徒
    刑部分依法予以遞加重其刑。爰審酌被告有施用毒品、違反麻醉藥品管理條例等
    前科，素行不佳，為謀私利，販賣毒品安非他命，嚴重戕害國民身心健康，對社
    會善良風俗及安寧秩序損害甚鉅，並參酌其販賣毒品之次數及數量，所生危害非
    輕，扣得安非他命數量非微，及其犯後狡飾犯行等一切情狀，量處如主文所示之
    刑，並依被告犯罪之性質，認有褫奪公權之必要，爰併予宣告褫奪公權五年，以
    資懲儆。另扣案之毒品安非他命十一包（含袋重十六．五公克），係違禁物，依
    毒品危害防治條例第十八條第一項前段法宣告沒收銷燬之。另分裝袋二十八個、
    記載購買毒品者名字及金額之帳單一紙，均為被告所有供犯罪所用之物，均依毒
    品危害防治條例第十九條第一項規定沒收之。至於扣案吸食器一組，並非供本件
    販賣毒品所用之物，爰不諭知沒收。又被告販賣第二級毒品安非他命所得一萬一
    千八百元（以扣案記載販賣毒品帳單上所示販賣丙○○四千元、「順發」一千五
    百元、「俊仔」四千元、「育仔」一千元、「吉米」一千元及證人丁○○於警訊
    中所稱曾向被告購買安非他命三百元計算，共一萬一千八百元），依法應予沒收
    ，如全部或一部無法沒收時，應以其財產抵償之。
據上論斷，應依刑事訴訟法第二百九十九條第一項前段，毒品危害防治條例第四條第
二項、第十八條第一項前段、第十九條第一項，刑法第十一條前段、第五十六條、第
四十七條、第六十五條第一項、第三十七條第二項，判決如主文。
中      華      民      國      九十    年      六      月   二十七     日
                              臺灣臺南地方法院刑事第五庭
                                  法官   謝瑞龍
右正本證明與原本無異。
如不服本判決應於送達後十日內向本院提出上訴狀。
                                  書記官 黃國晉
中      華      民      國      九十    年      六      月   二十七     日
附錄本案論罪科刑法條全文：
毒品危害防治條例第四條第二項
  製造、運輸、販賣第二級毒品者，處無期徒刑或七年以上有期徒刑，得併科新臺幣
  七百萬元以下罰金。


司法院資訊處製作；財團法人民間司法改革基金會備份。
